臺灣高等法院交通事件裁定　　　　　　 94年度交抗字第287號
　　抗　告　人
　　即　異議人　甲○○
上列抗告人即異議人因違反道路交通管理處罰條例案件，不服臺
灣宜蘭地方法院，中華民國94年3月31日所為裁定（94年度交聲
字第10號），提起抗告，本院裁定如下：
    主  文
抗告駁回。
    理  由
一、原處分機關處分意旨略以：本件抗告人即異議人（即受處分
    人）甲○○於民國九十三年十一月八日十六時十五分許，駕
    駛車牌號碼六Ｄ─四六一九號自用小貨車，行至宜蘭縣中山
    路一段六九九巷巷口時，該路口為有燈光號誌管制之交叉路
    口，且當時交通號誌為紅燈，其竟闖越強行通過，為宜蘭縣
    警察局員警當場攔停舉發違反道路交通管理處罰條例第五十
    三條第一項、第六十三條第一項第三款之規定等語。
二、本件抗告人即異議人固坦承於右開時間有駕駛車牌號碼六Ｄ
    ─四六一九號自用小貨車，行至該地經警攔停舉發闖紅燈無
    誤，但辯稱：當時該路口交通號誌已轉為黃燈，其之時速約
    四十至五十公里之間，因車後尾隨一部車牌號碼七Ｎ─九五
    二八號自用小客車，基於安全起見，方繼續前行，但其駕車
    通過路口時仍為黃燈，並非闖紅燈云云。
三、按汽車駕駛人，行經有燈光號誌管制之交岔路口闖紅燈者，
    處新臺幣一千八百元以上五千四百元以下罰鍰；又汽車駕駛
    人有左列各款所列條款之一者，除依原條款處罰鍰外，並予
    記點：三、有第四十三條、第五十三條或第五十四條情形之
    一者，各記違規點數三點。道路交通管理處罰條例第五十三
    條第一項、第六十三條第一項第三款分別定有明文。合先敘
    明。
四、經查本件抗告人即受處分人雖矢口否認有處分意旨所指之闖
    紅燈交通違規行為云云。但查受處分人於前揭時地駕駛自小
    貨車闖紅燈之違規行為，業據證人即本件掣單舉發之員警吳
    水生於原法院到庭結證：舉發當日其與賴雅各、張登豪、徐
    維強四人在中山路一段執行違規闖紅燈稽查任務，距離路口
    約五十公尺，可明確察見路口狀況。又其目前執行之闖紅燈
    舉發勤務，乃針對號誌變換為紅燈後約二、三秒才通過路口
    之車輛，並非在號誌剛轉換之際通過路口之車輛亦予以舉發
    。當時異議人駕駛之自用小貨車在前，其後尾隨一部車牌號
    碼七Ｎ─九五二八號自用小客車，因該二部車輛皆闖紅燈，
    始一起攔停掣單舉發。現場有錄影，並播放錄影內容予異議
    人及車牌號碼七Ｎ─九五二八號自用小客車駕駛人劉慧英觀
    看，亦將播放錄影內容之程序註明在舉發違反道路交通管理
    事件通知單（下稱舉發通知單），駕駛人劉慧英對此並無異
    議；但因錄影帶僅保存一個月，該份錄影內容已重複使用而
    洗去無法提出等語綦詳，復有其手繪現場圖一份附卷可稽。
    是依前述證人吳水生之證詞，佐以卷附另名駕駛人劉慧英同
    遭攔停掣開之舉發通知單上，確已註明「當場播放錄影帶供
    其觀看」等語屬實，及異議人自承：其在當場觀看錄影內容
    等語，皆核與證人吳水生所證各語契合一致，故綜據證人吳
    水生於舉發時與異議人所駕駛車輛之相對位置、狀態，參諸
    當時相對交通號誌轉換情形及值勤時係以錄影取證後當場播
    放之方式掣單舉發，均足認定證人吳水生整體舉發過程並無
    違法或不當之瑕疵存在。況證人吳水生與異議人甲○○間，
    素不相識更無怨懟抑或過節存在，衡情衡理更無在錄影並當
    場播放錄影內容予異議人觀看後，再設詞誣指異議人駕車闖
    紅燈之理甚明。再查按交通員警掣單舉發違反道路交通管理
    處罰條例所列之違規事實，本質上為行政處分，係公務員基
    於職務上權力，依法就特定之具體事件所為具公法上效果之
    單方行政行為，基於公務員為公法上行為具有公信力之原則
    ，該行政行為當可被推定為真正，其據以依法處分之事實認
    定亦為正確無誤，此公信原則，乃立法者賦予行政機關制定
    違反道路交通事件統一裁罰標準及處理細則，使執勤警員得
    當機處分，以維護交通秩序、安全之行政目的，殊不得由異
    議人任意質疑行政處分之公信力。本件異議人對其所辯均無
    法提出足資證明之依據，且亦查無任何證據足資證明執勤員
    警有捏造事實違法取締之情事，則執勤員警本其維護交通秩
    序、安全職責所為之舉發，自應受到合法、正確之推定，異
    議人空言否認有違規行為，自無可採。且查依照異議內容所
    稱：本件執勤之員警有掣單舉發受處分人闖紅燈，並當場曾
    播放異議人違規之錄影帶予異議人觀看等情以觀，自係認受
    處分人有駕駛自小貨車闖紅燈之行為，至為明確。此外，異
    議人另持：其雖當場即向員警反應其通過路口時為黃燈而非
    紅燈，但因員警處理其他違規事項，便對之表示有所不滿可
    提出異議等辯詞，經核要與證人吳水生所提出當日所掣開之
    舉發通知單，直至同日十六時三十五分始又掣單舉發之事實
    不符，尚難認異議人此部分辯解係屬真實而可採憑。
五、綜上，本件異議人甲○○於舉發時、地違規闖紅燈之事實，
    應堪認定。原處分機關援引首開規定裁處罰鍰新臺幣二千七
    百元並記違規點數三點，核無不當，原法院駁回異議人所提
    本件異議，自無違誤。抗告人任憑己意提起抗告，空口否認
    有上該交通違規事實，為無理由，應予駁回。
六、據上論斷，應依道路交通管理處罰條例第89條，道路交通案
    件處理辦法第26條，刑事訴訟法第412 條，裁定如主文。
中　　華　　民　　國　　94　　年　　4 　　月　　28　　日
                  交通法庭審判長法　官  李文成
　　　　　　　　　　　　　　　　法  官　王復生
　　　　　　　　　　　　　　　　法  官　周盈文
以上正本證明與原本無異。
不得再抗告。
                                書記官　余姿慧
中　　華　　民　　國　　94　　年　　4 　　月　　28　　日
